# 请教各位高手：地方政府融资平台转贷业务如何核算？

提问人：rock1978 时间：2011-12-26 23:03:56
地方政府融资平台转贷业务中，应收的利息和应支付银行的利息是否在报表中体现？

回答人：chenyiwei
这两者应当分别列报，不能抵销后以净额列报。应支付给银行的利息，债权人是银行；应向用款单位收取的利息，债务人是用款单位。这两笔款项不可能以净额结算的，融资平台公司也不可能在用款单位未向其支付利息的情况下就不向银行支付贷款利息，所以事实上起到了用款单位的担保作用，承担了来源于用款单位的信用风险。

回答人：chenyiwei
回复 李礼 的帖子
要进一步分析你公司的业务模式，才能确定如何处理，例如：
1 、“政府给我们划拨了一块土地进行经营，收益归公司”具体如何操作？ 2 、所建造的基础设施建成后，是否由政府按约定价格回购，还是无偿移交？建造这些基础设施的支出得到补偿的途径是通过回购款还是土地经营的收益？ 3 、所接受划拨经营的土地和所建造的基础设施之间是否存在关联，即这些基础设施的建造能否达到提升该土地价值，增加土地经营收益的效果？

回答人：chenyiwei
回复 李礼 的帖子
是否可以理解为：“公司出资建造园区基础设施，建成后无偿移交”已经成为你公司的业务模式的内在组成部分，是无偿取得划拨土地及其运营收益的前提？如果是，则可能要考虑采用适当的方法在确认土地经营收益的同时，采用系统、合理的方法把基础设施建造成本分摊到各年度的营业成本中，与土地经营收益配比，即把承担基础设施的建造成本作为土地经营成本的一项内在组成部分。

提问人：yaoyixin 时间：2013-02-16 21:28:05
能有一本讲解政府融资平台会计核算实务的书就好了

回答人：chenyiwei
估计不大可能。第一是这种书的受众面太小而不具有商业价值；第二也是最主要的原因，是目前平台公司会计核算中的很多特殊问题的根源在于这类公司政企不分的体制和大量的不规范操作，很难拿到桌面上来说的。

提问人：李礼 时间：2013-03-17 16:48:01
回复 chenyiwei 的帖子
公司的主要业务是：对工业园区做场平及配套基础设施，场地做好后移交给入园的企业，基础设施无偿移交给政府相关部门。
资金来源：上述资金由企业自行融资解决。 另外，未来平衡建设资金，政府在园区范围之外划拨土地给企业经营，若该项资金仍不能满足企业的资金需要，将有财政拨款弥补企业的亏损。

回答人：chenyiwei
由于对业务模式的表述还是较简单，所以可能了解不完整。就你所说的情况而言，我理解可以使用我之前在上一贴中回复的处理方法。

提问人：呼叫帮助 时间：2018-03-15 18:20:01
QQ图片20180315180651.png (157.78 KB, 下载次数: 1)
2018-3-15 18:16 上传
这些在建工程实际是不能给企业带来收益的，请教陈版，平时核算放在在建工程，年度编制报表时放在其他非流动资产中列式是否合适？

回答人：chenyiwei
如果不是本企业生产经营用，但预计成本可以收回的，则为其他流动/非流动资产。